【裁判字號】    97,易,919
【裁判日期】    980120
【裁判案由】    竊盜
【裁判全文】
臺灣屏東地方法院刑事判決               97年度易字第919號
公  訴  人  臺灣屏東地方法院檢察署檢察官
被      告  乙○○
            丁○○
上列被告因竊盜案件，經檢察官提起公訴（97年度偵字第5898號
），本院判決如下：
    主  文
乙○○共同竊盜，累犯，處有期徒刑肆月；又共同竊盜，累犯，
處有期徒刑伍月。應執行有期徒刑捌月。
丁○○共同竊盜，處有期徒刑月，如易科罰金，以新臺幣壹仟
元折算壹日；又共同竊盜，處有期徒刑肆月，如易科罰金，以新
臺幣壹仟元折算壹日。應執行有期徒刑陸月，如易科罰金，以新
臺幣壹仟元折算壹日。
乙○○、丁○○被訴侵入住宅部分公訴不受理。
    事  實
一、乙○○、丁○○前因竊盜案件，經臺灣高雄地方法院以95年
    度簡字第3089號判決分別判處有期徒刑3 月、拘役50日確定
    ，並均於95年8 月22日易科罰金執行完畢。
二、乙○○與丁○○2 人係朋友關係，竟共同基於意圖為自己不
    法之所有之犯意聯絡，於97年8 月18日中午11時許至下午2
    時50分許間之某不詳時點，由丁○○駕駛其向不知情之友人
    李雲雀借用之車牌號碼為YG-4960 號自用小貨車，並搭載乙○○，前往甲○○位在屏東縣林邊鄉○○村○○路107 號住
    處，並入內以徒手搬運之方式竊取甲○○所有之神明供桌1
    張（侵入甲○○住宅未據告訴），得手後以上開自小貨車載
    運離去。復於同年月26日上午11時42分許（起訴書誤載為下
    午3 時30分許，業經檢察官當庭更正），渠等又共同基於意
    圖為自己不法所有之犯意聯絡，由丁○○駕駛上開自用小貨
    車並搭載乙○○，前往丙○○位在屏東縣林邊鄉○○村○○
    路8 號之住處，並入內以徒手搬運之方式竊取丙○○所有之
    太師椅2 張及茶桌1 張（侵入丙○○住宅部分業經撤回告訴
    ，詳後公訴不受理部分），得手後亦以上開自小貨車載運離
    去。嗣於97年8 月27日下午5 時許，經警依據丙○○住處之
    監視錄影畫面，循線在高雄市○○區○○路87號16樓、高雄
    市○○區○○路51號旁之空地分別查獲丙○○及甲○○上開
    遭竊之物，始知上情。
三、案經丙○○訴由屏東縣政府警察局東港分局報請臺灣屏東地
    方法院檢察署檢察官偵查起訴。
    理  由
壹、有罪部分：
一、按被告以外之人於審判外之言詞或書面陳述，除法律有規定
    者外，不得作為證據；又被告以外之人於審判外之陳述，雖
    不符刑事訴訟法第159 條之1 至第159 條之4 之規定，而經
    當事人於審判程序同意作為證據，法院審酌該言詞陳述或書
    面陳述作成時之情況，認為適當者，亦得為證據；當事人、
    代理人或辯護人於法院調查證據時，知有第159 條第1 項不
    得為證據之情形，而未於言詞辯論終結前聲明異議者，視為
    有前項之同意，刑事訴訟法第159 條第1 項、第159 條之5
    分別定有明文。本判決後述所引用之證據資料，其中傳聞證
    據部分，縱無刑事訴訟法第159 條之1至 第159 條之4 或其
    他規定之傳聞證據例外情形，既未經當事人於言詞辯論終結
    前聲明異議或爭執其證據能力，本院審酌各該證據作成時之
    情況，並無何不當或瑕疵之情形，依上開規定，自均有證據
    能力，合先敘明。
二、訊據被告乙○○、丁○○固坦承於上開時、地先後進入甲○○、丙○○之住處徒手搬運渠等所有之上開物品，然矢口否
    認有何竊盜犯行，均辯稱：伊等一年前聯絡過甲○○、丙○○2 人，說要幫他們修理上開物品，於上開時、地搬運他們
    所有之上開物品，就是要幫他們修理該些物品云云。經查：
  (一)上揭物品遭竊之事實，業經證人即被害人甲○○、證人即告
    訴人丙○○於警詢及本院審理時證述明確（見警卷第22頁至
    第24頁、第26頁至第28頁，本院審判筆錄第3 頁至第6 頁）
    。又被告丁○○駕駛向不知情友人李雲雀借得之車號YG-496
    0 號自用小貨車搭載被告乙○○，於上開時、地分別前往甲○○、丙○○住處，徒手搬運甲○○所有之神明供桌1 張及
    丙○○所有之太師椅2 張及茶桌1 張，並以上述車輛載運離
    去，嗣於97年8 月27日晚間5 時許，警方在高雄市○○區○○路87號16樓處找到丙○○所有太師椅2 張及茶桌1 張、高
    雄市○○區○○路51號旁之空地處找到甲○○所有供桌1張
    等情，為被告2 人所不爭執（見本院準備程序筆錄第3 頁至
    第4 頁）。此外，復有屏東縣警察局東港分局林邊分駐所搜
    索扣押筆錄2 份（見警卷第34頁至第37頁）、扣押物品目錄
    表1 紙（見警卷第38頁）、屏東縣政府警察局東港分局贓物
    認領保管單2 紙（見警卷第25頁、第29頁）、屏東縣政府警
    察局東港分局林邊分駐所公務電話紀錄1 紙（見警卷第30頁
    ）、偵查報告1 紙（見警卷第2 頁）、車籍查詢資料1 紙（
    見警卷第31頁）、證人丙○○住處監視錄影器翻拍畫面6 紙
    （見警卷第40頁至第41頁）及照片9 紙（見警卷第42頁至第
    46頁）在卷可考。
  (二)被告2 人雖為上開辯解，然查：
  1.被告2 人就渠等共同竊取丙○○所有之太師椅2 張及茶桌1
    張乙情，業於檢察官偵訊中坦承不諱（見偵卷第7 頁至第8
    頁），另於警詢中及檢察官偵訊中均稱渠等搬運甲○○及丙○○所有之上開物品，係供自己欣賞之用等語明確（見警卷
    第9 頁、第17頁，偵卷第8 頁），始終未曾提及有幫證人甲○○、丙○○修理上開遭竊物品之情事，然被告2 人卻於本
    院審理時翻異前詞，辯稱係基於修理之目的始搬運上開物品
    ，與先前所述，天差地遠，況渠等若真係出於修理之正當目
    的，何以未於查獲後旋向承辦員警及檢察官表明，以辨明其
    犯罪嫌疑，甚於檢察官偵訊時更坦承部分犯行，實與常情不
    合，故其上開所辯是否可信，殊值懷疑。
  2.證人甲○○於本院審理時具結證稱：被告乙○○於96年間她
    有說要跟伊買那張桌子或是要幫我修理，之後過很久都沒有
    聯絡，但是伊沒有答應當場就拒絕她，97年8 月18日早上11
    、12時許被告2 人有去伊家找伊，說要買桌子或是要修理桌
    子，跟之前所說的一樣，伊揮手表示不要，他們就離開，伊
    吃完飯就上去睡覺，到下午2 點多時下來就發現桌子不見了
    ，伊就去報警，伊也沒有跟伊嫂嫂說有拜託別人修理這張桌
    子等語明確（見本院審判筆錄第3 頁至第5 頁）；另證人丙○○於本院審理時則具結證稱：伊不認識被告2 人，之前也
    沒有見過面，伊的太師椅2 張及茶桌1 張是古物，有很多人
    跟伊表示要跟我換或是幫我修理，伊都說這些東西都是祖產
    ，不是伊個人的，是公同共有的，伊無權處理，所以都從來
    沒有答應過，97年8 月26日遭竊時，被告2 人沒有找過伊，
    也沒有告知伊要搬去修理等語明確（見本院審判筆錄第5 頁
    至第6 頁）。證人甲○○、丙○○於本院審理時既已具結作
    證，係以刑事責任擔保其證言之真實性，自無須甘冒最高本
    刑7 年有期徒刑之偽證罪風險故為不實之證述，故證人前開
    證述內容應堪採信。而依證人前開證述，足見證人甲○○、
    丙○○並未有委託或同意被告2 人為渠等修理上開遭竊物品
    ，亦無同意被告2 人可任意搬運上開物品離去灼然至明。
  3.被告丁○○另辯稱：伊等搬走甲○○所有之神明供桌時，有
    請其嫂嫂將車牌號碼抄起來云云（見本院審判筆錄第5 頁）
    ；被告乙○○亦辯稱：伊等搬走丙○○所有之太師椅及茶桌
    時那裡有攝影機，可以讓他知道伊等有跟他拿這些東西云云
    （見本院審判筆錄第10頁），然衡諸常情，若被告真係出於
    幫證人甲○○及丙○○修理之目的而取走證人所有上開物品
    ，則應留下有效之聯絡方式（例如行動電話號碼）供證人2
    人聯絡，使證人得以知悉係何人取走其物品，以免使其誤認
    有遭竊之可能而造成困擾，更可便於聯絡取回上開物品或瞭
    解物品現狀。而被告2 人於行竊當日所使用之車牌號碼為YG
    -4960 號之自用小貨車，係被告丁○○向其不知情之友人李
    雲雀所借用，此業經被告2 人自承在卷，並有上開車籍查詢
    資料1 紙及公務電話紀錄1 紙（見警卷第30頁）在卷可憑，
    上開自用小貨車既非被告2 人所有，證人甲○○縱自其嫂嫂
    處得知該自用小貨車車牌號碼，又何從知悉係何人取走其所
    有之神明供桌1 張，更遑論可依此聯絡被告2 人取回該供桌
    ；另證人丙○○於本院審理時已證稱其不認識被告2 人，縱
    被告2 人搬運物品過程經證人丙○○住處之監視錄影器攝下
    ，證人丙○○實無法確切知悉係何人搬走其所有之太師椅2
    張及茶桌1 張，同樣無從聯絡被告2 人取回前揭物品，是被
    告2 人前揭辯稱，顯與常理有違，殊難採信。
  4.綜上所述，被告2 人實非出於幫證人甲○○、丙○○修理之
    目的而搬運上開遭竊物品，而有不法所有之意圖甚明，渠2
    人上開辯解，實屬事後卸責之詞，不足採信。
  (三)證人甲○○於本院審理時證稱：97年8 月18日早上11、12時
    許被告2 人有去伊家找伊，說要買桌子或是要修理桌子，跟
    之前所說的一樣，伊揮手表示不要，他們就離開，伊吃完飯
    就上去睡覺，到下午2 點多時下來就發現桌子不見了，伊就
    去報警等語；警詢時稱其係於97年8 月8 日下午2 時50分許
    發現供桌遭竊（見警卷第23頁）等語；而被告乙○○、丁○○於警詢中皆陳稱：伊2 人是在97年8 月18日中午11時許一
    起前往甲○○住處詢問是否要賣供桌，甲○○拒絕，之後才
    搬運該供桌等語（見警卷第9 頁、第17頁）。足認被告2 人
    竊取證人甲○○所有神明供桌1 張之時間，應係97年8 月18
    日中午11時許至下午2 時50分許間之某不詳時點無訛。
  (四)本件事證已臻明確，被告乙○○、丁○○共同意圖為自己不
    法之所有，於上開時、地，以徒手搬運之方式竊取甲○○所
    有神明供桌1 張及丙○○所有太師椅2 張、茶桌1 張等情堪
    以認定，自應依法論科。
三、核被告2 人先後2 次所為，均係犯刑法第320 條第1 項之竊
    盜罪。被告2 人就先後2 次竊盜犯行，均有犯意聯絡與行為
    分擔，屬共同正犯。又被告2 人先後2 次竊盜犯行，犯意個
    別，行為互殊，應予分論併罰。被告乙○○有如事實欄第一
    部分所載之論罪科刑執行情形，其受有期徒刑執行完畢後，
    5 年以內再犯本件有期徒刑以上之竊盜罪，均屬累犯，而應
    依刑法第47條第1 項規定加重其刑。爰審酌被告乙○○、丁○○2 人正值青壯，身體健全卻不知循正當途徑賺取所需，
    竟隨意竊取他人物品，欠缺對他人財產權之尊重，行為誠屬
    不當，又渠2 人如事實欄第一部分所示，前因犯竊盜案件，
    經臺灣高雄地方法院95年度簡字第3089號判決分別判處有期
    徒刑3 月、拘役50日確定，有上開被告前案紀錄表存卷可查
    ，顯見渠等素行不良，犯後復執詞辯解，未見悔意，犯後態
    度實屬不佳，惟被害人均已取回上開遭竊物品，有上開贓物
    認領保管單2 紙在卷可查，並未造成被害人進一步財產上損
    害等一切情狀，分別量處如主文所示之刑，並定其應執行之
    刑，另就被告丁○○部分諭知易科罰金之折算標準，以資懲
    儆。檢察官雖就被告丁○○部分於本院審理時具體求刑應執
    行有期徒刑7 月，惟本院認量處如主文所示之刑為當，檢察
    官求刑核屬過重，附此敘明。又被告2 人用以載運渠等上開
    竊得物品之自用小貨車，為不知情之李雲雀所有，有上開車
    籍查詢資料1 紙存卷可佐，該車輛既非被告2 人所有，爰不
    予宣告沒收，併予敘明。
貳、公訴不受理部分：
一、公訴意旨略以：被告乙○○、丁○○於97年8 月26日上午11
    時42分許，未經告訴人丙○○同意，無故進入告訴人位在屏
    東縣林邊鄉○○村○○路8 號之住處，因認被告2 人涉犯刑
    法第306條第1項之無故侵入住宅罪嫌等語。
二、按告訴乃論之罪，告訴人於第一審辯論終結前，得撤回其告
    訴；又告訴經撤回者，法院應諭知不受理之判決，刑事訴訟
    法第238條第1項及第303條第3款分別定有明文。
三、本件被告乙○○、丁○○等因竊盜案件，經檢察官提起公訴
    ，認被告係犯刑法第320 條第1 項之竊盜罪與同法第306 條
    第1 項之無故侵入住宅罪。其中無故侵入住宅罪部分，依同
    法第308 條之規定，需告訴乃論。茲據告訴人丙○○於本院
    審理中，聲請撤回其告訴，有撤回告訴狀1 紙在卷可按（見
    本院卷第40頁），揆諸前開說明，爰依刑事訴訟法第303 條
    第3 款為不受理之判決。
據上論斷，應依刑事訴訟法第299 條第1 項前段、第303 條第3
款，刑法第28條、刑法第320 條第1 項、第47條第1 項、第41條
第1 項前段、第2 項、第51條第5 款，刑法施行法第1 條之1 ，
判決如主文。
本案經檢察官李侑姿到庭執行職務
中    華    民    國    98    年    1     月    20    日
                  刑事第五庭  審判長法  官  石家禎
                                    法  官  林家聖
                                    法  官  程士傑
以上正本證明與原本無異。
如不服本判決應於收受判決後10日內向本院提出上訴書狀，並應
敘述具體理由；其未敘述上訴理由者，應於上訴期間屆滿後20日
內向本院補提理由書（均須按他造當事人之人數附繕本）「切勿
逕送上級法院」。
中    華    民    國    98    年    1     月    20    日
                                    書記官  孫秀桃
附錄論罪科刑法條：
刑法第320 條第1 項
意圖為自己或第三人不法之所有，而竊取他人之動產者，為竊盜
罪，處 5 年以下有期徒刑、拘役或 5 百元以下罰金。


司法院資訊處製作；財團法人民間司法改革基金會備份。
